【裁判字號】    89,簡上,197
【裁判日期】    891107
【裁判案由】    賭博
【裁判全文】
臺灣板橋地方法院刑事判決                        八十九年度簡上字第一九七號
    上  訴  人
    即  被  告  丙○○
    選任辯護人  邱群傑律師
右列上訴人因賭博案件，不服本院八十八年度板簡字第八四三號中華民國八十八年十
月十一日第一審判決（聲請案號：八十八年度偵字第四五四五號）提起上訴，本院管
轄第二審之合議庭判決如左：
        主  文
原判決關於被告丙○○部分撤銷。
丙○○無罪。
    理  由
一、聲請簡易判決處刑意旨略以：緣被告甲○○（業經判決確定）自民國八十八年二
    月一日起，在台北縣中和市○○路七九號二樓經營遊藝場擺設賭博性電動玩具，
    並僱用與其有犯意聯絡之被告丙○○、乙○○、丁○○（乙○○、丁○○二人業
    經判決確定）擔任現場經理、開分員及兌換現金工作，與不特定之人賭博財物，
    且均以之為常業。迨至八十八年二月十日晚間九時三十分許，賭客吳孟治（業經
    判決確定）等人正以電動賭博機具賭博財物時為警查獲，並扣得電動賭博機具二
    十一台（含ＩＣ板二十一塊）、賭資新台幣三萬一千三百元、贈分表六張、交接
    袋四十三個、休假表一張、計分卡一百四十三張、監視螢幕三台及鏡頭三個、隔
    日卷九張、中獎相片十八張、房屋租賃契約書一本、海報四張及電話聯絡簿一張
    等物，因認被告丙○○涉犯刑法第二百六十七條之常業賭博罪嫌云云。
二、按犯罪事實應依證據認定之，無證據不得推定其犯罪事實，又不能證明被告犯罪
    者，應諭知無罪之判決，刑事訴訟法第一百五十四條、第三百零一條第一項定有
    明文。所謂認定犯罪事實之證據，係指足以認定被告確有犯罪行為之積極證據而
    言，該項證據自須適合於被告犯罪事實認定，始得採為斷罪資料。又苟未能發現
    相當證據，或證據不足以證明，自不能以推測或擬制之方法，以為裁判基礎，亦
    分別有最高法院二十九年度上字第三一０五號及同院四十年度台上字第八六號判
    例意旨可資參照。
三、公訴人認被告丙○○涉有前揭賭博罪嫌，無非以同案被告乙○○、郭丁俊、吳孟
    治於警訊之自白及扣案如聲請簡易判決處刑意旨所示之物為其論據，訊據被告丙○○堅決否認有何常業賭博犯行，辯稱：伊在上址一樓保齡球館擔任經理，並沒
    有在甲○○上開電動遊藝場工作，伊無賭博犯行等語。經查：
（一）同案被告乙○○於警訊中固供稱：「負責人是甲○○，... 我及丁○○擔任開
      分員，丙○○及戊○○負責在一樓把風。」等語（參見偵查卷第十一頁背面）
      ，惟乙○○嗣經本院以證人身分傳訊到庭時，則具結證稱：「（問：認識丙○○、戊○○？）不認識。林我沒見過，黃是我以前上班時曾在一樓碰過，不知
      道名字」、「（問：是否曾受僱甲○○遊藝場工作？）有在那裡工作，擔任開
      分工作。員工還有丁○○，也是開分的，沒有其他員工」、「（問：店有無請
      丙○○、戊○○任把風工作？）無」、「我在警訊時沒說要叫丙○○、戊○○
      把風，當時我有跟警員說我沒叫他們把風」等語（參見本院八十九年九月十九
      日訊問筆錄），前後供述情節，顯有矛盾，其警訊供述內容，是否真實可採，
      實有疑問。次按訊問被告，應全程錄音；必要時應全程錄影。但有急迫情況且
      經記明筆錄者，不在此限，刑事訴訟法第一百條之一第一項定有明文。查證人
      乙○○於八十八年二月十日晚間九時三十分許，在台北縣中和市○○路七九號
      二樓為警查獲時，其本身亦因涉犯賭博罪嫌接受警方訊問，是證人乙○○該次
      警訊仍係以被告身分應訊，此觀之台北縣警察局中和分局刑案案件移送書及乙○○警訊筆錄即可明瞭（參見偵查卷第一頁、第十頁至第十二頁）。惟證人乙○○以被告身分製作警訊筆錄時，並未錄音一節，業經台北縣警察局中和分局
      陳姓警員電話回覆：「查該案似無警訊錄音帶，明天會查明速回函答覆」，以
      及台北縣警察局中和分局以八九北警中刑成字第三Ｏ七九六號函回覆稱：「經
      調閱存檔原卷，並無錄音帶」，有本院辦理刑案電話查詢登記表及上開函件各
      一紙在卷可稽，且於警訊筆錄中亦未載明有何不能錄音或錄影之急迫情況，此
      顯悖於上開刑事訴訟法第一百條之一第一項之規定。又筆錄內所載之被告陳述
      與錄音或錄影之內容不符者，除有前項但書之情形外，其不符之部分，不得作
      為證據，同法條第二項復有明文。是以證人乙○○於本院調查時指稱警訊時非
      伊之供述，而其於警訊時既未錄音，本院已無從調查及確認證人乙○○於警訊
      筆錄內供述之真實性，揆諸前項規定之意旨，自難僅憑同案被告乙○○於警訊
      時未予錄音或錄影之指述，逕行資為認定被告丙○○確有常業賭博之證據。
（二）再查，同案被告甲○○於警訊中供稱：「共僱用兩名開分員。我無僱用把風人
      員及保鑣、會計、車輛接送」等語（參見偵查卷第六頁正面），其於本院訊問
      時則具結證稱：「當時有僱用乙○○與丁○○當開分員，沒有其他人。我不認
      識丙○○、戊○○，但有看過一、二次，是在一樓走廊碰過一、二次，以為是
      客人。我沒有僱用林與黃，也沒有請他們做把風工作」等語（參見本院上開訊
      問筆錄）；同案被告丁○○於警訊中供稱：「現場有櫃檯小姐乙○○及賭客郭
      丁復、林明宏、邱雨亭、吳孟治、郭固鑫等五人。負責人為甲○○」、「（問
      ：有無人把風？）沒有」等語（參見偵查卷第九頁背面），其於本院訊問時復
      具結證稱：「工作了一個月左右，是甲○○請我去工作，我任開分工作，員工
      還有一位乙○○，店內只有我與李二位員工」、「（認識丙○○、戊○○與否
      ？）林我從沒見過，黃有看過幾次，都不知道他們名字。店裡沒有請林、黃任
      把風工作」等語（參見本院上開訊問筆錄），證人甲○○、林美華二人先後於
      警訊及本院訊問時證述之情節互核相符，與證人乙○○於本院證述之情節，以
      及被告林教崇於前開所辯情節相合一致，足認證人乙○○於本院證述之內容方
      為真實可採，而被告林教崇辯稱並未在上開遊藝場任職一節，應非無稽，堪以
      採信。
（三）至同案被告郭丁俊、吳孟治固於警訊中自白其等賭博犯行，惟該二人於警訊中
      並未敘及被告丙○○擔任上開電動遊藝場之把風工作，抑或其他參與賭博之事
      實，有該二人之警訊筆錄在卷可參（參見偵查卷第十七頁至第二十頁），是同
      案被告郭丁俊、吳孟治於警訊中之自白，尚難作為不利被告丙○○之認定。又
      同案被告甲○○、丁○○、乙○○均於本院證稱被告丙○○並未在上開遊藝場
      擔任把風或其他工作，已如前述，則扣案電動賭博機具二十一台（含ＩＣ板二
      十一塊）、賭資新台幣三萬一千三百元、贈分表六張、交接待四十三個、休假
      表一張、計分卡一百四十三張、監視螢幕三台及鏡頭三個、隔日卷九張、中獎
      相片十八張、房屋租賃契約書一本、海報四張及電話聯絡簿一張等物，亦難作
      為不利被告丙○○之佐證。
（四）綜上所述，被告丙○○辯稱並無賭博犯行等語，應與事實相符，堪以採信。此
      外，復查無其他積極證據足資證明被告丙○○涉有上開常業賭博犯行，揆諸前
      開說明，不能證明被告犯罪，自應為無罪判決之諭知。原審未予詳查，以同案
      被告乙○○、郭丁俊、吳孟治於警訊之自白，及右揭扣案物為證，逕為論處被
      告罪刑，尚有未洽，被告上訴堅詞否認犯罪，指摘原判決不當，請求撤銷改判
      ，為有理由，自應由本院將原判決撤銷，改諭知被告無罪之判決，以臻適法。
四、被告丙○○經合法傳喚，無正當理由不到庭，本院不待其陳述，逕行判決。
據上論斷，應依刑事訴訟法第四百五十五條之一第一項、第三項、第三百七十一條、
三百六十九條第一項前段、第三百六十四條、第三百零一條第一項前段，判決如主文
。
本案經檢察官賴惠慈到庭執行職務
中      華      民      國      八十九      年      十一    月    七    日
                                      臺灣板橋地方法院刑事第三庭
                                          審判長法  官  陳財旺
                                                法  官  陳志揚
                                                法  官  連育群
右正本證明與原本無異。
本件不得上訴。
                                                書記官  蘇恩慶
中      華      民      國      八十九      年      十一    月    七    日


司法院資訊處製作；財團法人民間司法改革基金會備份。
